臺灣臺中地方法院刑事判決　　　　　　　　　　　　　九十一年度易字第八九號
　　公　訴　人　台灣台中地方法院檢察署檢察官
　　被　　　告　甲○○
右列被告因違反電信法案件，經檢察官提起公訴（九十一年度偵字第一四一一號），
本院判決如左：
    主  文
甲○○連續違反無線電頻率、電功率、發射方式及電台識別呼號等有關電波監理業務
，由交通部統籌管理，非經核准，不得使用或變更之規定，擅自使用無線電頻率未干
擾無線電波之合法使用，處罰金新台幣捌萬元，如易服勞役，以新台幣玖佰元即銀元
參佰元折算壹日。
如附表所示之電信器材均沒收。
    事  實
一、甲○○未經交通部核准使用無線電頻率，亦未經核准使用電台識別呼號之電波，
    竟基於概括犯意，於民國九十年十一月中旬起，擅自在台中縣新社鄉○○街三六
    之五號西方約一百三十公尺處鐵皮屋內，先後二次裝設如附表編號一至四之發射
    器材各一部（於九十年十一月中旬裝設）、及如附表編號一、二、四、五之發射
    器材各一部（於九十年十二月十日後裝設），非法使用未干擾無線電波合法使用
    者之無線電ＦＭ一００‧四秭赫頻率，預備供其他不詳電台轉播營利。嗣經交通
    部電信總局中區電信監理站會同警政署電信警察隊任務編組第二中隊持本院所核
    發之搜索票，於九十年十二月（起訴書誤載為十一月）十日、十四日先後在上址
    當場查獲，並分別扣得上開甲○○所有已裝設如附表所示之電信器材。
二、案經交通部電信總局移送臺灣臺中地方法院檢察署檢察官偵查起訴。
    理  由
一、訊據被告甲○○對於右揭事實坦承不諱，核與證人即當交通部電信總局中區電信
    監理站會同電信警察隊任務編組第二中隊搜索台中縣新社鄉○○街三六之五號西
    方約一百三十公尺處鐵皮屋內時在場之詹德遠於警訊所證述之情節相符，並有現
    場照片六幀及如附表所示之電信器材扣案足資佐證，被告自白內容堪認與事實相
    符；次查被告使用之無線電頻率並未干擾合法通信等情，有本件交通部電信總局
    移送函文可佐。事證明確，被告犯行堪以認定，應予依法論科。
二、按無線電頻率、電功率、發射方式及電台識別呼號等有關電波監理業務，由交通
    部統籌管理，非經核准，不得使用或變更，電信法第四十八條第一項定有明文。
    本案被告違反電信法第四十八條第一項規定，擅自使用無線電頻率未干擾無線電
    波之合法使用，核其所為，係犯電信法第五十八條第三項之罪。被告前開二次犯
    行，時間緊接，所犯罪名相同，顯係基於概括之犯意為之，為連續犯，應以一罪
    論，並依法加重其刑。爰審酌被告素行良好，本件犯罪之時間非長，所生危害尚
    微，行為尚非至惡，犯後又坦承犯行，態度良好，頗有悔意等一切情狀，量處如
    主文第一項所示之刑，併諭知易服勞役折算之標準，以示懲儆。扣案如附表所示
    之物均為電信器材且為被告所有，業據其供明在卷，應依電信法第六十條之規定
    宣告沒收。
據上論斷，應依刑事訴訟法第二百九十九條第一項前段，電信法第五十八條第三項、
第六十條，刑法第十一條前段、第五十六條、第四十二條第二項，罰金罰鍰提高標準
條例第二條，判決如主文。
中      華      民      國      九十一      年      四    月    十八    日
                                    台灣台中地方法院刑事第二庭
                                          法  官   張  智  雄
右正本證明與原本無異。
如不服本判決，應於判決送達後十日內向本院提出上訴狀，上訴於臺灣高等法院臺中
分院( 須附繕本 )。
                                          書記官
中      華      民      國      九十一      年      四    月   二十三   日
附  表
┌───┬───────────────┬─────┬────────┐
│編號  │  品                名        │   數  量 │  所有權人      │
├───┼───────────────┼─────┼────────┤
│  一  │發射機功率放大器              │    二部  │  甲 ○ ○      │
│  二  │發射機激勵器                  │    二部  │  甲 ○ ○      │
│  三  │發射機電源供應器              │    一部  │  甲 ○ ○      │
│  四  │節目中繼接收機                │    二部  │  甲 ○ ○      │
│  五  │自動電壓穩壓器                │    一部  │  甲 ○ ○      │
│      │                              │          │                │
└───┴───────────────┴─────┴────────┘
附錄論罪科刑法條
電信法第四十八條
無線電頻率、電功率、發射方式及電台識別呼號等有關電波監理業務，由
交通部統籌管理，非經核准，不得使用或變更；其管理辦法由交通部訂定
之。
交通部為有效運用電波資源，對於無線電頻率使用者，應訂定頻率使用期
限，並得收取使用費；其收費標準由交通部訂定之。
交通部為整體電信及資訊發展之需要，應對頻率和諧有效共用定期檢討，
必要時並得調整使用頻率或要求更新設備，業者及使用者不得拒絕或請求
補償。但業餘無線電使用者被交通部要求調整使用頻率並更新設備致發生
實際損失者，應付與相當之補償；軍用通信之調整，由交通部會商國防部
處理之。
工業、科學、醫療及其他具有電波輻射性電機及器材有關輻射之管理辦法
，由交通部會商有關目的事業主管機關訂定之。
下列無線電頻率之核配，不適用預算法第九十四條所定拍賣或招標之規定
︰
一  軍用、警用、導航、船舶、業餘無線電、公設專用電信、工業、科學
    、醫療、低功率電波輻射性電機、學術實驗、急難救助及其他供公益
    或公共用途使用之無線電頻率。
二  行動通信網路、衛星通信網路、無線廣播電台或無線電視電台等以特
    定無線電頻率之應用為基礎者，其經營許可執照或特許執照依法核發
    時，不一併核配其網路即不能運作之無線電頻率，及為改善上述通信
    網路區域性通信品質所須增加之無線電頻率。
三  固定通信網路無線區○○○○路、衛星鏈路或微波鏈路等，依一定使
    用條件可重覆使用之無線電頻率。
電信法第五十八條第三項
違反第四十八條第一項規定，擅自使用或變更無線電頻率未干擾無線電波
之合法使用者，處拘役或科或併科新台幣二十萬元以下罰金。
